臺灣雲林地方法院刑事判決　　　　　　　100年度易字第730號
公　訴　人　臺灣雲林地方法院檢察署檢察官
被　　　告　許金德
上列被告因違反家庭暴力防治法案件，經檢察官提起公訴（100
年度偵字第3267號），被告於準備程序對被訴之事實為有罪之陳
述，本院合議庭裁定由受命法官獨任行簡式審判程序，判決如下
：
    主      文
許金德犯違反保護令罪，處拘役伍拾日，如易科罰金，以新臺幣
壹仟元折算壹日。
    事實及理由
一、犯罪事實：
    許金德與鍾佳芳前為夫妻關係（自民國93年5 月1 日起至10
    0 年3 月28日止），二人具有家庭暴力防治法第3 條第1 款
    之家庭成員關係。許金德於100 年3 月15日經本院以100 年
    度家護字第87號民事通常保護令，命令其「不得對被害人鍾
    佳芳、子女許筑蘋、許筑昀實施身體或精神上之不法侵害」
    、「不得直接或間接對於被害人鍾佳芳為騷擾之聯絡行為」
    等，保護令有效期間為1 年，並於100 年3 月16日由雲林縣
    警察局臺西分局員警告以前揭保護令之內容，許金德當場簽
    認無訛。詎許金德於100 年5 月12日下午5 時許，在址設雲
    林縣二崙鄉○○村○○路105 號之長頸鹿補習班內，因酒後
    與鍾佳芳為女兒存款之事發生爭執，明知前揭通常保護令已
    生效，仍基於違反保護令之犯意，於保護令有效期間內，對
    鍾佳芳大聲咆哮，並以「沒人要，被別的男人玩玩而已，媽
    媽是騙子，爸爸愛玩女人，到今天死了一個小弟，大嫂生了
    一個少了一對耳朵的女兒，還不知要檢討」等語辱罵鍾佳芳
    ，以此方式對鍾佳芳實施精神上不法侵害行為，並騷擾鍾佳
    芳，致違反本院所核發之上開保護令裁定。
二、認定犯罪事實所憑之證據及理由：
  (一)本案被告許金德所犯之罪，係死刑、無期徒刑、最輕本刑為
    3 年以上有期徒刑以外之罪，其於準備程序就前揭被訴事實
    為有罪之陳述，經受命法官告知簡式審判程序之旨，並聽取
    其與公訴人之意見後，本院合議庭裁定，依刑事訴訟法第27
    3 條之1 規定，由受命法官獨任進行簡式審判程序，是本案
    之證據調查，依刑事訴訟法第273 條之2 規定，不受同法第
    159 條第1 項、第161 條之2 、第161 條之3 、第163 條之
    1 及第164 條至第170 條規定之限制，合先敘明。
  (二)上開犯罪事實，業據被告於本院審理時坦承不諱，核與證人
    即告訴人鍾佳芳、證人劉素文於警詢、偵訊時之證述情節相
    符，並有本院100 年度家護字第87號民事通常保護裁定影本
    1 紙、雲林縣警察局西螺分局保護令執行紀錄表2 紙在卷可
    稽。是以被告任意性之自白與事實相合，應可採信。本案事
    證明確，被告犯行洵堪認定，應依法論科。
三、論罪科刑之理由：
  (一)查被告於上開犯罪時係告訴人之前配偶，2 人間具有家庭暴
    力防治法第3 條第1 款所定之家庭成員關係，有卷附全戶戶
    籍資料（完整姓名）查詢結果1 紙可佐，屬家庭暴力防治法
    第3 條第1 款所稱之家庭成員關係，而被告於犯罪事實欄所
    示之時、地對告訴人所為之辱罵行為，衡諸一般社會觀念，
    已使告訴人處於困窘不安之狀態，顯然構成家庭暴力防治法
    中之「精神上不法侵害」及「騷擾」之行為無訛。是核被告
    所為，係犯家庭暴力防治法第61條第1 款、第2 款之違反保
    護令罪。
  (二)被告上開行為雖同時違反前揭裁定所禁止之第1 款或第2 款
    行為，然法院依家庭暴力防治法第14條第1 項規定核發通常
    保護令者，該保護令內之數款規定，僅分別為不同之違反保
    護令行為態樣，被告以一犯意為一違反保護令上所禁止之數
    款行為，應屬單純一罪，仍只以一違反保護令罪論處。
  (三)爰審酌被告並無論罪科刑之前案紀錄，有臺灣高等法院被告
    全國前案紀錄表附卷可稽，足見其素行良好，惟其漠視法院
    所核發之保護令裁定，而為本件犯行，造成告訴人心理及精
    神上之痛苦，所為實不可取，然念其犯後坦承犯行，態度尚
    稱良好，且衡酌本案係因被告飲酒後情緒失控所造成，以及
    國中畢業之智識程度，離婚後與父母親同住，平時以種田為
    業，月收入約新臺幣3 萬元等一切情狀，量處如主文所示之
    刑，並諭知易科罰金之折算標準。
四、應適用之法律：
  (一)刑事訴訟法第273 條之1 第1 項、第299 條第1 項前段。
  (二)家庭暴力防治法第61條第1 款、第2 款。
  (三)刑法第11條前段、第41條第1 項前段。
本案經檢察官黃煥軒到庭執行職務。
中    華    民    國   100    年    12    月    30    日
                  刑事第五庭  法  官  鍾世芬
以上正本證明與原本無異。
如不服本判決應於收受送達後10日內向本院提出上訴書狀，並應
敘述具體理由；其未敘述上訴理由者，應於上訴期間屆滿後20日
內向本院補提理由書（均須按他造當事人之人數附繕本）「切勿
逕送上級法院」。
                              書記官  王雪招
中    華    民    國   100    年    12    月    30    日
附錄本判決論罪科刑法條全文：
家庭暴力防治法第61條
違反法院依第14條第1 項、第16條第3 項所為之下列裁定者，為
本法所稱違反保護令罪，處3 年以下有期徒刑、拘役或科或併科
新臺幣10萬元以下罰金：
一、禁止實施家庭暴力。
二、禁止騷擾、接觸、跟蹤、通話、通信或其他非必要之聯絡行
    為。
三、遷出住居所。
四、遠離住居所、工作場所、學校或其他特定場所。
五、完成加害人處遇計畫。